# 关于合并抵消问题

提问人：dayuhui@126.com 时间：2015-04-19 11:00:32
请教陈版主，A公司系集团100%控股子公司， 2014 年 3 月份集团增加对其投资 1 亿元， 2014 年 3 月份A公司对集团进行分红 2000 万元， 2014 年 6 月底，集团转让A公司股权80%，剩余股权20%，根据协议仍对A公司进行控制，A公司财务报表仍纳入集团合并范围内，集团转让A公司80%股权在集团单家报表已确认投资收益 100 万，确认投资分红 2000 万元，请教，陈版主，（ 1 ） 2014 年集团如何编制合并财务报表，集团需要按照权益法持续计量投资收益与集团单家报表确认投资收益差额调整资本公积吗？如果需要，调整分录如何编制？（ 2 ）对于A公司分配股利 2000 万元，集团单家报表已确认投资收益 2000 万元是否进行抵消，可以冲减少数股权损益吗？（ 3 ）对于A公司 2014 年1-6月份净利润按理说应全部归属于集团，此部分净利润在合并层面如何处理？

回答人：chenyiwei
1 、假设持股 20 ％的情况下确实能够继续对其实施控制，则A应在 2014 年度持续纳入集团合并报表， 2014 年 6 月的股权转让事宜作为不丧失控制权前提下部分处置子公司股权，在合并报表层面作为权益性交易，按《企业会计准则第 33 号——合并财务报表（ 2014 年修订）》第四十九条所述原则处理。 2 、子公司向母公司分红应作抵消处理。子公司的利润分配与母公司的投资收益抵销，不能冲减少数股东损益。 3 、 2014 年度A公司净利润中归属母公司股东的净利润和少数股东损益应分段计算，即 1 ～ 6 月 100 ％， 7 ～ 12 月20 ％。少数股东损益仅为 7 ～ 12 月A公司净利润的 80 ％。